臺灣臺南地方法院刑事判決　　　　　　　　　　　　九十一年度南簡上字第八四號
　　公　訴　人　臺灣臺南地方法院檢察署檢察官
　　上　訴　人　甲○○
　　即　被　告
右列上訴人因竊盜案件，不服本院九十一年度南簡字第一六四號中華民國九十一年三
月十五日第一審判決（聲請案號：九十一年度偵字第五○七號），提起上訴，本院管
轄之第二審合議庭判決如左：
    主  文
上訴駁回。
    事  實
一、甲○○意圖為自己不法之所有，於民國九十年十月十五日十五時二十分許，在台
    南市○○路五十六號前，趁乙○○將所騎車牌號碼ＵＷＴ︱０４７號機車停放於
    騎樓前之馬路邊，離車進入台南市○○路五十六號眼鏡行時，趁機騎乘車牌號碼
    HPW-508號機車至乙○○停放之機車旁，徒手竊取乙○○置放於該機車腳踏板上
    之書包乙個（為乙○○之女所有），為在場之路人丙○○目睹，甲○○得手後沿
    台南市○○路北向南方向行駛接近健康路時，復迴轉至對向車道，再轉入五妃街
    逃逸，嗣於其自五妃街東向西右轉行至台南市○○路二二三號前時，為警於同日
    十五時三十分許查獲。
二、案經台南市警察局第二分局移送台灣台南地方法院檢察署檢察官偵查起訴。
    理  由
一、訊據上訴人即被告甲○○矢口否認右揭犯行，辯稱：當時報案者係說有搶奪案件
    並非竊盜，且當天上訴人如有行竊，豈可能於行竊後仍穿同樣衣服、騎相同機車
    在附近打電話？且證人丙○○只能確定行竊之人穿黑色上衣，並不確定機車號碼
    ，且警方復未查獲贓物，自不能以證人丙○○不確定之指證即認上訴人為行竊之
    人云云。惟查：
（一）右揭事實業據被害人乙○○證述及證人丙○○證述甚詳（證人丙○○自始即目
      睹被告竊盜之經過，其證述：當天我騎機車從五妃街要左轉南門路，正好看到
      有一個人從乙○○的機車腳踏板上拿走一個長方形米色的東西，我沒有看到那
      個人的臉（被害人的機車不是停在走廊上，是停在人行道靠近馬路旁），那個
      人穿深色衣服，瘦高、戴深色安全帽，騎深色的機車，當時我有記下車牌號碼
      ，就是在警訊時所講的號碼（HPW-508號），我會覺得奇怪是因為被害人機車
      腳踏板上不只放書包，但是那一個人只拿走書包，其它東西掉下來也不撿起來
      就走了。那個人後來一直回頭看，他還未到健康路就又迴轉了，他就往五妃街
      的方向走了。當時有人報警，我就在現場等，這時又看到那個人騎回來，一直
      往我這方向看，一直回頭，剛好有警車來，就抓到了，但是沒有發現書包，我
      可以很肯定抓到的人就是小偷，他被抓時車牌號碼跟我記下來的號碼是一樣的
      等語，見本院九十一年五月二十一日訊問筆錄），證人丙○○於警訊至本院審
      理中均明確陳述其有清楚記下上訴人所騎機車車號，其並與上訴人互不相識，
      亦無恩怨，端無故意誣陷上訴人之理，其證詞應屬可採。
（二）再者上訴人之犯行係竊盜或搶奪，就一般人民而言，尚無法為詳細區分，是縱
      報案者係報稱搶奪，經偵查機關認定之結果為竊盜，亦事所多有，上訴人執前
      詞置辯，顯無理由。
（三）又本案事後雖未在上訴人身上起出贓物，但由於上訴人行竊後立即駕機車駛離
      犯案現場，嗣始經警查獲，其顯有足夠機會丟棄行竊所得之書包，是縱未在其
      身上查獲贓物，亦不足為有利上訴人之認定，附此敘明，本案事證明確，上訴
      人竊盜犯行洵堪認定。
二、核上訴人甲○○所為係犯刑法第三百二十條第一項之竊盜罪。原審以被告犯行明
    確，依刑事訴訟法第四百四十九條第一項前段、第四百五十四條第二項、刑法第
    三百二十條第一項、第四十二條第二項、罰金罰鍰提高標準條例第一條前段、第
    二條，量處罰金參仟元，並諭知如易服勞役，以三百元折算一日。認事用法，核
    無不合，量刑亦屬妥適。被告上訴意旨指摘原有罪判決顯係錯誤，求予撤銷改判
    ，為無理由，應予駁回。
據上論斷，應依刑事訴訟法四百五十五條之一第一項、第三項、第三百六十八條，判
決如主文。
本案經檢察官王森榮到庭執行職務。
中      華      民      國      九十一      年      七      月  十五    日
                              臺灣臺南地方法院刑事第五庭
                                  審判長法  官 陳振謙
                                        法  官 孫淑玉
                                        法  官 石家禎
右正本證明與原本無異。
本件不得上訴。
            書記官 凌昇裕
中      華      民      國      九十一      年      七      月  十五    日
附錄本案論罪科刑法條全文：
中華民國刑法第三百二十條
 (普通竊盜罪、竊佔罪)
意圖為自己或第三人不法之所有，而竊取他人之動產者，為竊盜罪，處五
年以下有期徒刑、拘役或五百元以下罰金。
意圖為自己或第三人不法之利益，而竊佔他人之不動產者，依前項之規定
處斷。
前二項之未遂犯罰之。
